【裁判字號】    90,易,1088
【裁判日期】    901023
【裁判案由】    違反毒品危害防制條例
【裁判全文】
臺灣屏東地方法院刑事判決                          九十年度易字第一八八號
    公  訴  人  臺灣屏東地方法院檢察署檢察官
    被      告  甲○○
右列被告因違反毒品危害防制條例案件，經檢察官提起公訴（九十年度毒偵字第一０
七五號），本院判決如左：
    主  文
甲○○連續施用第二級毒品，累犯，處有期徒刑壹年。
扣案第二級毒品安非他命零點肆公克、玻璃燈泡吸食器壹個、殘渣夾鏈袋拾個、削尖
吸管壹支、吸食器壹組，均沒收銷燬之。分裝小玻璃瓶貳個沒收。
    事  實
一、甲○○曾因違反麻醉藥品管理條例案件，經本院判處有期徒刑三月，並諭知易科
    罰金標準確定，甫於民國八十六年十二月十日易科罰金執行完畢；又前因施用毒
    品案件，經裁定送強制戒治，嗣因保護管束期滿無繼續施用傾向，由臺灣高雄地
    方法院檢察署檢察官於八十九年八月十五日，以八十九年度戒毒偵字第八六七號
    不起訴處分確定。另甲○○於五年內，又因施用第二級毒品安非他命案件，經臺
    灣高雄地方法院檢察署檢察官聲請強制戒治，並經法院以簡易判決處以有期徒刑
    五月確定，惟因未到案執行強制戒治而遭通緝，竟於逃亡期間，再基於施用第二
    級毒品安非他命之概括犯意，自九十年五月底某日起至同年六月十日止，在屏東
    市○○路十三巷八弄四十七號三樓，施用第二級毒品安非他命多次，迨於九十年
    六月十一日晚間七時許，在上址為警緝獲，並扣得安非他命０．四公克、玻璃燈
    泡吸食器乙個、殘渣夾鏈袋十個、削尖吸管乙支、吸食器乙組，及其所有供施用
    安非他命所用之分裝玻璃瓶二個等物。
二、案經高雄市政府警察局三民第二分局報告臺灣屏東地方法院檢察署檢察官偵查起
    訴。
    理  由
一、訊據被告甲○○對於前揭犯罪事實均自白不諱，其上開查獲時採得尿液經送高雄
    市立凱旋醫院檢驗結果，亦呈甲基安非他命陽性反應，有該院煙毒尿液檢驗成績
    書乙紙附卷可稽，並有扣案安非他命０．四公克、玻璃燈泡吸食器乙個、殘渣夾
    鏈袋十個、削尖吸管乙支、吸食器乙組可資佐憑，其上開自白堪認與事實相符。
    經查，被告甲○○前因施用毒品案件，經裁定送強制戒治，嗣因保護管束期滿無
    繼續施用傾向，甫由臺灣高雄地方法院檢察署檢察官於八十九年八月十五日，以
    八十九年度戒毒偵字第八六七號不起訴處分確定；又其於五年內，再因施用第二
    級毒品安非他命案件，經臺灣高雄地方法院檢察署檢察官聲請強制戒治，並經法
    院以簡易判決處以有期徒刑五月確定，均尚未執行，有臺灣高等法院被告全國前
    案紀錄表及臺灣屏東地方法院檢察署刑案資料查註紀錄表各乙份在卷可按，是本
    件被告甲○○犯行已臻明確，應依法論科。
二、查安非他命係毒品危害防制條例第二條第二項第二款所定之第二級毒品。核被告
    甲○○所為，係犯毒品危害防制條例第十條第二項之施用第二級毒品罪。被告上
    開連續多次施用犯行，時間緊接，手法相同，觸犯構成要件同一之罪名，顯係基
    於概括犯意反覆為之，為連續犯，應依刑法第五十六條規定，論以連續施用第二
    級毒品罪，依法加重其刑。被告甲○○持有扣案第二級毒品安非他命０．四公克
    之行為，為施用之高度行為所吸收，不另論罪。又被告持有專供施用毒品之安非
    他命吸食器部分，另犯同條例第十一條第三項之罪，此與連續施用第二級毒品安
    非他命部分有方法結果之牽連關係，應從一重之連續施用第二級毒品罪論處。再
    被告甲○○曾因違反麻醉藥品管理條例案件，經本院於八十六年九月二十四日，
    以八十六年度屏簡字第二六九號，判處有期徒刑三月，並諭知易科罰金標準，甫
    於民國八十六年十二月十日易科罰金執行完畢，有臺灣高等法院被告全國前案紀
    錄表及臺灣屏東地方法院檢察署刑案資料查註紀錄表各乙份附卷可憑，其五年內
    再犯此有期徒刑以上之罪，為累犯，遞加重其刑。爰審酌被告甲○○前因施用毒
    品案件，經判處有期徒刑五月，並裁定送強制戒治，不僅拒不到案執行，猶繼續
    施用第二級毒品安非他命，再犯本件施用犯行，不僅無視法紀，顯係慣於施用第
    二級毒品成癮，危害其本身健康及社會安全匪淺，亟待矯治等一切情狀，量處如
    主文所示之刑，以示警懲。扣案安非他命０．四公克為毒品危害防制條例第二條
    第二項第二款規定之第二級毒品；扣案殘渣夾鏈袋十個因盛裝而殘留有毒品安非
    他命，與毒品業已難以分離，二者均應依毒品危害防制條例第十八條第一項規定
    沒收銷燬之。又扣案玻璃燈泡吸食器乙個、削尖吸管乙支、吸食器乙組等物，均
    為經製造或改裝專供施用毒品之器具，亦應依同條項規定沒收之。另分裝玻璃瓶
    二個為被告甲○○所有，供犯前揭犯行所用之物，業據被告所自承在卷，應依刑
    法第三十八條第一項第二款規定沒收之。
據上論斷，應依刑事訴訟法第二百九十九條第一項前段，毒品危害防制條例第十條第
二項、第十一條第三項、第十八條第一項，刑法第十一條、第五十六條、第五十五條
、第四十七條、第三十八條第一項第二款，判決如主文。
本案經檢察官張啟聰到庭執行職務
中      華      民      國  九  十    年      十      月    二十三    日
                                      臺灣屏東地方法院刑事第二庭
                                          審判長法  官  吳永宋
                                                法  官  包梅真
                                                法  官  陳松檀
右正本證明與原本無異。
對於本判決如有不服應於收受送達後十日內向本院提出上訴書狀上訴於臺灣高等法院
高雄分院並按他造當事人之人數附具繕本。
                                                書記官  張福山
中      華      民      國      九十      年      九    月     二十三   日
附錄本案論罪科刑法條全文：
毒品危害防制條例第十條第二項
施用第二級毒品者，處三年以下有期徒刑。


司法院資訊處製作；財團法人民間司法改革基金會備份。
